# 职工奖励及福利基金的会计处理

提问人：liubin988513 时间：2014-05-23 19:27:26
财企[2006]67号：企业停止实行公益金制度以后，外商投资企业的职工奖励及福利基金，经董事会确定继续提取的，应当明确用途、使用条件和程序，作为负债管理。
新准则是放在“应付职工薪酬”下计提的；外商投资企业经董事会确定后可以计提的；董事会如果不计提，就不满足负债条件了，类似应付股利，我们审计的也没法调整； 明确用途就可以，一般发奖金发掉了

回答人：chenyiwei
基本赞同。《计学撮要 2011 》中对外商投资企业的三项基金有专门的问题解答，可参考。